臺灣臺南地方法院刑事判決
109年度交易字第883號
公  訴  人  臺灣臺南地方檢察署檢察官
被      告  鄭道璘


上列被告因公共危險案件，經檢察官提起公訴（109年度偵字第1
5588號），被告於本院準備程序進行中，就被訴事實為有罪之陳
述，經本院裁定以簡式審判程序審理，判決如下：
    主  文
鄭道璘駕駛動力交通工具而吐氣所含酒精濃度達每公升零點二五
毫克以上，累犯，處有期徒刑捌月。
    犯罪事實及理由
一、按本案被告鄭道璘所犯為死刑、無期徒刑、最輕本刑3年以
    上有期徒刑以外之罪，亦非屬高等法院管轄之第一審案件，
    其於準備程序進行中，先就被訴事實為有罪之陳述，經告知
    簡式審判程序之旨，並聽取檢察官、被告之意見後，本院依
    刑事訴訟法第273條之1第1項裁定進行簡式審判程序，是本
    案之證據調查，依同法第273條之2規定，不受同法第159條
    第1項、第161條之2、第161條之3、第163條之1，及第164條
    至第170條所規定證據能力認定及調查方式之限制，合先敘
    明。
二、本件犯罪事實及證據，除證據部分增列「被告鄭道璘於本院
    審理時之自白」外，餘均引用檢察官起訴書之記載（如附件
    ）。
三、論罪科刑：
  ㈠核被告鄭道璘所為，係犯刑法第185條之3第1項第1款之駕駛
    動力交通工具而吐氣所含酒精濃度達每公升0.25毫克以上之
    罪。
  ㈡被告前因犯不能安全駕駛致交通危險罪，經臺灣苗栗地方法
    院以107年度交易字第186號判決判處有期徒刑7月確定，於1
    08年2月6日執行完畢等情，有臺灣高等法院被告前案紀錄表
    1份在卷可參，其於受有期徒刑執行完畢後，5年以內故意再
    犯本件有期徒刑以上之罪，為刑法第47條第1項所稱之累犯
    。本院考量被告前案同為不能安全駕駛致交通危險罪，仍未
    能自制，再犯本案之罪，顯見其刑罰反應力格外薄弱，自我
    控管之能力欠缺，主觀上有特別之惡性，爰參酌司法院釋字
    第775號解釋意旨，依刑法第47條第1項規定，加重其刑。
  ㈢爰審酌被告除前揭構成累犯之前科外，另曾因犯不能安全駕
    駛致交通危險罪，分別：⑴經本院以99年度交簡字第2502號
    判決判處罰金8萬元確定；⑵經本院以104年度交簡字第1674
    號判決判處有期徒刑4月確定；⑶經本院以106年度交簡字第6
    33號判決判處有期徒刑6月確定，有前揭臺灣高等法院被告
    前案紀錄表附卷可參，故本案已係被告第5次因酒後駕車為
    警查獲。被告深知酒後不能駕車及酒醉駕車之危險性，竟不
    思警惕，猶漠視自己安危，罔顧法律禁止規範與公眾道路通
    行之安全，再度於酒後吐氣所含酒精濃度已逾法定容許標準
    後，駕駛普通重型機車行駛於道路上，對公眾交通往來已造
    成高度危險，並自摔而受傷；惟念及被告犯後坦承犯行，態
    度尚可，員警測得被告之吐氣所含酒精濃度達每公升1.68毫
    克，暨其於本院審理時自述教育程度為國中畢業，職業為工
    ，家庭經濟狀況勉持、要撫養母親（本院卷第72頁）等一切
    情狀，量處如主文所示之刑，以資懲儆。
據上論斷，應依刑事訴訟法第273條之1第1項、第299條第1項前
段、第310條之2、第454條第2項，刑法第185條之3第1項第1款、
第47條第1項，刑法施行法第1條之1第1項，判決如主文。
本案經檢察官莊士嶔提起公訴，檢察官陳擁文到庭執行職務。
中　　華　　民　　國　　110 　年　　1 　　月　 11　　日
　　　　　　　　　刑事第二庭    法　官　王惠芬
以上正本證明與原本無異
如不服本判決應於收受本判決後20日內向本院提出上訴書狀，並
應敘述具體理由。其未敘述上訴理由者，應於上訴期間屆滿後20
日內向本院補提理由書狀（均須按他造當事人之人數附繕本）「
切勿逕送上級法院」。
　　　　　　　　　　　　　　　　書記官　陳杰瑞
中　　華　　民　　國　　110 　年　　1 　　月　 11　　日
附錄本案論罪科刑法條：
中華民國刑法第185條之3
駕駛動力交通工具而有下列情形之一者，處 2 年以下有期徒刑
，得併科 20 萬元以下罰金：
一、吐氣所含酒精濃度達每公升零點二五毫克或血液中酒精濃度
    達百分之零點零五以上。
二、有前款以外之其他情事足認服用酒類或其他相類之物，致不
    能安全駕駛。
三、服用毒品、麻醉藥品或其他相類之物，致不能安全駕駛。
因而致人於死者，處 3 年以上 10 年以下有期徒刑；致重傷者
，處 1 年以上 7 年以下有期徒刑。
【附件】
臺灣臺南地方檢察署檢察官起訴書
                                    109年度偵字第15588號
　　被　　　告　鄭道璘　男　39歲（民國00年0月00日生）
　　　　　　　　　　　　住○○市○○區○○街000號之1
　　　　　　　　　　　　國民身分證統一編號：Z000000000號
上列被告因公共危險案件，業經偵查終結，認應提起公訴，茲將
犯罪事實及證據並所犯法條分敘如下：
　　　　犯罪事實
一、鄭道璘前因公共危險案件，經臺灣苗栗地方法院以107年交易
    字第186號判決判處有期徒刑7月確定，並於民國108年2月6日
    以徒刑執行完畢。詎其猶不知悔改，於109年6月17日中午，在
    臺南市東區某處工地飲用高粱酒後，明知其服用酒類後體內
    酒精尚未退去，已不能安全駕駛動力交通工具，竟仍於同日
    12時25分前某時，騎乘車牌號碼000-000號普通重型機車上
    路。嗣其騎車行經臺南市○區○○街000號前時，因已不能安全
    駕駛而自摔受傷，並經送往醫院救治，員警到院處理時，發
    現其身上散發濃厚酒氣，遂於同日13時1分對其施以吐氣酒
    精濃度檢測，測得其吐氣所含酒精濃度達每公升1.68毫克，
    因而查悉上情。
二、案經臺南市政府警察局第一分局移送偵辦。
　　　　證據並所犯法條
一、上開犯罪事實，業據被告鄭道璘於警詢及偵查中坦承不諱，
    並有被告吐氣酒精濃度測試黏貼紙、臺南市政府警察局舉發違
    反道路交通管理事件通知單、道路交通事故現場圖、道路交通
    事故調查表(一)、(二)、財團法人台灣電子檢驗中心呼氣酒
    精濃度測試器檢定合格證書各1紙、現場照片等件附卷可稽，
    足認被告自白與事實相符，其犯嫌堪以認定。
二、核被告鄭道璘所為，係犯刑法第185條之3第1項第1款服用酒
    類不能安全駕駛動力交通工具而駕駛罪嫌。被告曾受有期徒刑
    執行完畢，有本署刑案資料查註紀錄表1紙附卷可參，其於5年內
    故意再犯本件有期徒刑以上之罪，為累犯，請參照大法官會議
    釋字第775號解釋意旨，審酌是否依刑法第47條第1項規定，
    加重其刑。
三、依刑事訴訟法第251條第1項提起公訴。
　　此　致
臺灣臺南地方法院
中　　華　　民　　國　 109　　年　　9 　　月　　19　　日
　　　　　　　　　　　　　　　檢察官　 莊 士 嶔
本件證明與原本無異
中　　華　　民　　國　　109 　年　　9 　　月　　29　　日
                              書記官   蔡 素 雅
附錄本案所犯法條全文
中華民國刑法第185條之3
駕駛動力交通工具而有下列情形之一者，處 2 年以下有期徒刑
，得併科 20 萬元以下罰金：
一、吐氣所含酒精濃度達每公升零點二五毫克或血液中酒精濃度
    達百分之零點零五以上。
二、有前款以外之其他情事足認服用酒類或其他相類之物，致不
    能安全駕駛。
三、服用毒品、麻醉藥品或其他相類之物，致不能安全駕駛。
因而致人於死者，處 3 年以上 10 年以下有期徒刑；致重傷者
，處 1 年以上 7 年以下有期徒刑。
曾犯本條或陸海空軍刑法第 54 條之罪，經有罪判決確定或經緩
起訴處分確定，於五年內再犯第 1 項之罪因而致人於死者，處
無期徒刑或 5 年以上有期徒刑；致重傷者，處 3 年以上 10 年
以下有期徒刑。